臺灣高等法院刑事判決
110年度金上訴字第4號
上  訴  人  
即  被  告  林冠華
指定辯護人  本院公設辯護人陳德仁
上列上訴人即被告因違反證券交易法案件，不服臺灣臺北地方法
院106年度金訴字第47號，中華民國109年11月30日第一審判決（
起訴案號：臺灣臺北地方檢察署106年度偵續字第133號），提起
上訴，本院判決如下：
    主  文
上訴駁回。
    犯罪事實
一、林冠華為知名股票作手張世傑（業經本院以101年度金上重
    訴字第18號、102年度金上訴字第35號〈下稱「前案」〉判決
    判處有期徒刑8年6月確定）僱用之員工，因於民國99年6月
    間，另一名股票作手蘇美蓉透過友人王寶葒邀請當時在我國
    櫃檯買賣中心（下稱「櫃買中心」）上櫃交易之唐鋒實業股
    份有限公司（股票代號為「4609」；下稱「唐鋒公司」）董
    事長周武賢（另經本院以103年度金上重訴字第18號判決判
    處有期徒刑7年確定）、董事曾能聰（業經前案判決判處有
    期徒刑7年4月確定）（以上即公司派成員）共同炒作拉抬唐
    鋒公司股價以便出售朋分獲利，即由張世傑、蘇美蓉與劉永
    暢（係蘇美蓉之配偶，與蘇美蓉均另案通緝中）負責在證券
    市場上炒作拉抬唐鋒公司股價，周武賢、曾能聰則負責提供
    公司派掌控之股票配合作手方炒作，及配合作手指示向媒體
    散發不實財務預測（包含「法人預估唐鋒公司年度每股盈餘
    有機會達新臺幣〈下同〉7至8元的水準」）及其他利多消息，
    商議既定後，張世傑即決定運用其掌控之人頭帳戶炒作唐鋒
    公司股票，包括：其員工林金鵬所提供在不知情墊款金主曾
    潔慧處登記之丙種墊款使用額度；員工邱坤弘所提供在國票
    證券博愛分公司開立之證券帳戶；友人蔡錦洲、陳建霖所提
    供在不知情墊款金主曾建浩、楊積勇處登記之丙種墊款使用
    額度；友人何建軒提供其在真實姓名年籍不詳且不知情之墊
    款金主處登記之丙種墊款使用額度；友人薛承軒所提供在不
    知情墊款金主黃三郎處登記之丙種墊款使用額度；友人李元
    宏經由郇金鏞協助洽詢不知情之墊款金主潘希偉處登記之丙
    種墊款使用額度；友人楊俊吉所提供在真實姓名年籍不詳且
    不知情之墊款金主處登記之丙種墊款使用額度（其中林金鵬
    、邱坤弘、蔡錦洲、何建軒、薛承軒、李元宏均幫助炒作股
    票之犯行，於前案經論罪科刑確定）。
二、林冠華知悉張世傑前曾多次因炒作股票而違反證券交易法經
    檢調機關偵查及法院審理，其雖未預見張世傑運用其帳戶及
    其他人頭帳戶炒作股票犯罪獲取之財物或利益將達1億元以
    上，但仍知悉提供自己之證券帳戶及交割用之金融機構帳戶
    供張世傑使用，足使張世傑得以掩飾其真實身分及證券交易
    情形，以便利其炒作股票之用，亦即張世傑可持其證券帳戶
    為連續高價買入、低價賣出或連續相對成交某特定股票，藉
    以抬高或壓低某特定股票之交易價格，僅因張世傑之職員邱
    坤弘之要求，竟即基於幫助張世傑炒作股票之不確定故意，
    於99年8月16日，提供其在國票證券博愛分公司開立之證券
    帳戶（帳號：00000000000號）暨國泰世華商業銀行帳戶（
    帳號：000000000000號）予張世傑，且配合張世傑之交割需
    求，與邱坤弘提款、存入張世傑所使用之金融機構帳戶內，
    供張世傑得以上開帳戶下單委託買進唐鋒公司股票。
三、張世傑取得林冠華及其他人頭之帳戶以後，即與其具有共同
    犯意聯絡之蘇美蓉自99年7月2日起至同年8月27日止，分別
    使用其等控制之證券帳戶，由其等在張世傑位於臺北市○○區
    ○○路0段00號3樓及3樓之1居所等地，自行或指示陳建霖、劉
    永暢、蔡錦洲、何建軒、薛承軒、林金鵬、邱坤弘、李元宏
    下單，或輾轉經由不知情之李聖慧、徐文發、相關證券公司
    營業員及丙種墊款金主下單，而以張世傑、蘇美蓉控制帳戶
    之證券帳戶名義人名義，連續於開盤前以漲停價、高於前日
    收盤價，開盤後以漲停價、高於前一盤成交價之高價，委託
    買進唐鋒公司股票，並連續委託買賣而相對成交，造成唐鋒
    公司股票交易活絡之表象，並使唐鋒公司股價自每股39.25
    元（即99年7月1日之收盤價）飆漲至每股238.5元（即99年8
    月27日之收盤價），悖離唐鋒公司股價原本所應有之真實價
    格，使市場上不特定投資人依據錯誤利多資訊與交易榮景下
    單買進唐鋒公司股票，而嚴重影響證券市場之交易秩序。
四、嗣唐鋒公司因於發布不實之利多消息後，又無法於櫃買中心
    所定之期限內提出經會計師核閱之財務預測報告書，而經櫃
    買中心於99年8月27日處以唐鋒公司股票自99年8月31日起停
    止櫃檯買賣之處分，導致張世傑、蘇美蓉夫妻、王寶葒、周
    武賢、曾能聰等人炒股行為因無法繼續交易而於99年8月30
    日終止（起訴書誤載為「8月3日」）。迄至99年8月30日止
    ，張世傑控制證券帳戶合計獲利2億2,663萬8,137元（詳如
    附表一、一之1至一之20所示，其中關於林冠華部分係如附
    表一之3）。
五、案經臺灣臺北地方檢察署檢察官自動檢舉偵查起訴。
    理  由
一、證據能力部分：
    本判決下列認定犯罪事實所憑被告以外之人於審判外所為之
    陳述（含書面供述），檢察官、上訴人即被告林冠華（下稱
    被告）、辯護人於本院言詞辯論終結前均未聲明異議，本院
    審酌本案證據資料作成時之情況，核無違法取證或其他瑕疵
    ，證明力亦無明顯過低之情形，且與待證事實具有關連性，
    認為以之作為證據為適當，依刑事訴訟法第159條之5規定，
    自均得作為證據。至非供述證據部分，檢察官、被告、辯護
    人亦均不爭執證據能力，且均查無違反法定程序取得之情形
    ，自亦有證據能力。
二、認定犯罪事實所憑之證據與理由：
    上揭幫助張世傑高買證券之犯罪事實，業據被告林冠華於原
    審及本院審理時坦承不諱，此外：   
  ㈠被告提供帳戶予張世傑購買唐鋒公司股票，以及被告曾提款
    、存入張世傑所使用金融機構帳戶內，供張世傑得以上開帳
    戶下單委託買進唐鋒公司股票等事實，有以下證據可以為證
    ：
    ⒈證人部分：  
    ⑴前案被告張世傑於偵詢及前案原審審理中之陳述（他字卷〈
      以下本案卷目代碼詳如附表二〉第252至259頁，前案原審
      卷三第2至6頁、卷五第69至72、122至134頁）。
    ⑵前案被告邱坤弘於前案原審審理中之陳述（前案原審卷五
      第106頁、卷六第156至159頁）。
    ⑶證人莊麗玉於前案偵訊、原審審理中之證述（前案原審卷
      七第32至43頁，他字卷第133頁反面至135頁反面、第169
      頁反面至179頁反面）。
    ⑷證人即國泰世華銀行職員鄒靜茹於調詢中之證述（偵續字
      卷第47至54頁）。
    ⒉書證部分：  
  　⑴市調處卷：安侯建業聯合會計師事務所99年8月25日會計師
      財務預測核閱報告書（第119頁）、唐鋒公司99年6月22日
      至99年7月22日股票交易分析意見書（第207至212頁）。
  　⑵國票證券107年4月18日國證經字第1070003871號函附被告
      林冠華帳號00000000000號證券帳戶交易明細（A1卷第2至
      3頁）、被告鄭百利帳號00000000000號證券帳戶交易明細
      （A1卷第4至130頁，A2卷第1至147頁）。
  　⑶他字卷：國泰世華商業銀行99年8月19日疑似洗錢交易報告
      及所附對帳單、大額通貨交易登記簿、交易帳戶開戶明細
      （第60頁反面至65頁）、國泰世華商業銀行99年4月8日疑
      似洗錢交易報告及所附對帳單、交易憑據、大額通貨交易
      登記簿資料（第65頁反面至70頁）、櫃買中心99年12月30
      日證櫃交字第0990031405函附唐鋒公司99年7月1日至8月3
      0日股票交易分析意見書（第115至121頁）、99年8月4日
      至8月30日股票交易分析意見書（第122至124頁）。
  　⑷原審卷一：法務部調查局107年4月13日調錢參字第1073552
      3970號函及所附林冠華、鄭百利之一定金額以上通貨交易
      資料（第59至60頁）、國泰世華銀行世貿分行107年5月17
      日國世世貿字第1070000026號函附之被告林冠華00000000
      0000號帳戶交易明細、同案被告鄭百利000000000000號帳
      戶交易明細（第127至146頁）、被告林冠華大額通貨交易
      登記簿（第147頁）。
    ⒊自前案被告張世傑處所扣案之：1.價量資訊表（4609）（
      市調處卷第8頁）、2.價量資訊表（市調處卷第9、10頁）
      、3.日期交易行程表（市調處卷10頁反面至11頁）、4.股
      票庫存表（市調處卷第12至14頁）、5.588週刊第8期至第
      14期（市調處卷第21至31頁）、6.唐鋒公司當日重大訊息
      之詳細內容（市調處卷第31頁反面至33、83、107、203至
      206頁）、7.日期交易行程表（市調處卷第62至65頁反面
      ）。
  ㈡張世傑取得被告林冠華及其他人頭帳戶後，即與蘇美蓉、劉
    永暢、王寶葒、周武賢、曾能聰等人炒作唐鋒公司股票，於
    99年7月2日起至同年8月27日止，連續於開盤前以漲停價、
    高於前日收盤價，開盤後以漲停價、高於前一盤成交價之高
    價，委託買進唐鋒公司股票，並連續委託買賣而相對成交，
    造成唐鋒公司股票交易活絡之表象，並使唐鋒公司股價自每
    股39.25元（即99年7月1日之收盤價）飆漲至每股238.5元（
    即99年8月27日之收盤價），迄至99年8月30日止，公司方出
    售持股合計獲利總額為3億1,526萬1,797元，張世傑控制證
    券帳戶合計獲利2億2,663萬8,137元（詳如附表一、一之1至
    一之20所示，其中關於被告林冠華部分係如附表一之3），
    蘇美蓉控制證券帳戶合計獲利7,193萬6,448元等事實，除有
    上開證據外，復有以下證據可資佐證：
    ⒈證人部分：
    ⑴同案被告鄭百利於前案原審審理中之陳述（前案原審卷七
      第43頁反面至46頁，他字卷第181至183頁）。
    ⑵前案被告王寶葒於前案調詢、原審審理中之陳述（市調處
      卷第34至46、50頁反面至54、56至61頁、他字卷第158至1
      59頁，前案原審卷六第22頁反面至38、248至250頁）。
    ⑶前案被告李元宏於前案原審審理中之陳述（前案原審卷四
      第236至239頁）。
    ⑷前案被告何建軒於前案原審審理中之陳述（前案原審卷一
      第151頁）。
    ⑸證人連淑凌於前案調詢及偵訊中之證述（前案偵字第21268
      號卷一第98至102頁、卷二第134至136頁）。
    ⑹證人曾潔慧於前案原審審理中之證述（前案原審卷五第221
      至228頁）。
    ⑺證人簡麗貞於前案調詢中之證述（市調處卷第84至89頁)。
    ⑻證人江慶財於前案原審審理中之證述（前案原審卷六第16
      至22頁、卷七第58至60頁）。
    ⑼證人楊積勇於前案原審審理中之證述（前案原審卷五第107
      至113頁）。
    ⑽證人柯誼庭於前案原審審理中之證述（前案原審卷五第113
      至114頁）。
    ⑾證人白濱綺於前案原審審理中之證述（前案原審卷五第114
      至115頁）。
    ⑿證人黃錦慧於前案原審審理中之證述（前案原審卷五第211
      至216頁）。
    ⒀證人伍治強於前案偵訊及原審審理中之證述（前案偵字第2
      1268號卷一第279至281頁，前案原審卷六第122至134、13
      9至146頁）。
    ⒁證人蔡錦洲於前案原審審理中之證述（他字第6732號卷第1
      60、164頁反面至165頁，前案原審卷五第103頁至116頁）
      。
    ⒂證人林金鵬於前案偵訊及原審審理中之證述（前案偵字第2
      8006卷二第209至213頁，他字卷第159頁反面至160頁，前
      案原審卷五第104頁反面至106頁、卷六第153至155頁）。
    ⒃證人呂美娟於前案偵訊及原審審理中之證述（市調處卷第7
      6至80頁，前案他字第7966號卷二第91至93頁，前案原審
      卷七第55至58頁)。
    ⒉書證部分：
    ⑴市調處卷：「588股票網」（www.588stock.net）網址對應
      IP查詢（第199頁）。
    ⑵前案偵字第21268號：櫃買中心99年8月13日證櫃監字第099
      0201027號函（卷一第103至104頁）、櫃買中心99年9月23
      日證櫃交字第0990023517號函（卷一第124-1至124-17頁
      ）、99年8月9日經濟日報A12版（卷一第277頁）、99年8
      月10日工商時報A20版（卷一第278頁），唐鋒公司99年7
      月28日至99年8月30日期間之公司重大訊息內容（卷三第1
      81至187頁）、安侯建業聯合會計師事務所99年12月6日檢
      送唐鋒實業股份有限公司99年度財務預測資料（卷三第33
      6至345頁）。
    ⑶前案偵字第28006號卷一：唐鋒公司記者會新聞稿初稿、新
      聞稿複稿、新聞稿定稿（第132-135頁）、江慶財具名之
      「唐鋒研究報告」（第139-141頁）。
    ⑷前案原審卷：櫃買中心100年4月26日函覆資料及光碟一片
      （卷二第239頁）、唐鋒公司100年1月20日重大訊息（卷
      二第240頁）、櫃買中心100年6月16日證櫃交字第1000014
      003號函（卷四第87頁）、自公開資訊觀測站列印唐鋒公
      司99、100年與本案有關之重大訊息及99半年報、第三季
      季報、年報之財務報告（卷五第5至52頁反面）、證人楊
      積勇庭呈之投資人委託成交對應表影本（卷五第124至165
      頁）、櫃買中心100年9月8日函覆資料及承辦人傳真補提
      資料共5張（卷七第18至24頁）、櫃買中心100年9月30日
      函覆資料及檢送光碟1片（卷七第127頁）。
    ⑸前案原審券商回函卷（張世傑部分1）：國票綜合證券股份
      有限公司100年4月20日函覆資料及承辦人員傳真補充資料
      、100年4月21日函覆資料、100年7月13日函覆資料（第1
      至39、115至121-7、123至125頁）、統一綜合證券股份有
      限公司100年4月11日、100年7月5日函覆資料（第40至48
      、48-1至48-36頁、第71至98頁）、永豐金證券中正分公
      司100年4月12日、100年7月6日函覆資料（第49至55、55-
      1至55-48頁）、鼎富證券股份有限公司100年4月12日函覆
      資料（第56至60頁）、KGI凱基證券股份有限公司100年4
      月15日、100年4月20日、100年7月14日函覆資料（第61至
      70、101至107、126至132頁）、第一金證券股份有限公司
      100年4月13日函覆資料（第99至100頁）、康和證券仁愛
      分公司100年4月12日函覆資料（第108至111頁）、華南永
      昌綜合證券股份有限公司100年4月13日、100年6月15日、
      100年7月8日、100年8月29日函覆資料（第112至113、114
      -1至114-2、133至141、142至145頁）、致和證券股份有
      限公司高雄分公司100年4月11日函覆資料（第114頁）、
      元大證券證券股份有限公司彰化分公司100年4月11日函覆
      資料（第122頁）。
    ⑹前案原審銀行函覆資料卷（張世傑部分2）：致和證券南京
      分公司100年4月14日函覆資料（第1至9頁）、大展證券股
      份有限公司100年4月11日函覆資料（第10至13頁）、國票
      綜合證券股份有限公司100年4月15日、100年4月20日函覆
      資料（第14至19、23至32頁）、大華證券股份有限公司10
      0年4月26日函覆資料（第19-1至19-9頁）、統一綜合證券
      股份有限公司100年4月11日函覆資料（第20至22頁）、陽
      信證券股份有限公司100年4月11日函覆資料（第33至35頁
      ）、元大證券股份有限公司仁愛分公司100年4月12日函覆
      資料（第36至39頁）、KGI凱基證券股份有限公司100年4
      月15日函覆資料（第40至42頁）、元富證券股份有限公司
      100年4月12日函覆資料（第43至45頁）、日盛證券股份有
      限公司100年4月18日函覆資料（第46至53頁）、兆豐證券
      股份有限公司100年7月14日函覆資料（第54頁）。
    ⑺前案原審銀行函覆資料卷（張世傑部分3）：KGI凱基證券
      股份有限公司100年4月15日、100年4月29日、100年5月19
      日函覆資料（第1至10、28至32頁）、群益證券股份有限
      公司100年4月28日函覆資料（第7-1至7-3頁）、大眾綜合
      證券股份有限公司100年4月13日函覆資料（第11至13頁）
      、寶來證券股份有限公司100年4月15日、100年5月9日、1
      00年8月3日函覆資料（第14至16、18-1至18-2、33至61頁
      ）、玉山綜合證券股份有限公司100年4月12日函覆資料（
      第17至18頁）、元大證券股份有限公司崇德分公司100年4
      月13日函覆資料（第19至20頁）、統一綜合證券股份有限
      公司100年4月21日函覆資料（第21至24頁）、太平洋證券
      股份有限公司100年4月19日函覆資料（第25至27頁）。
    ⑻前案原審銀行回函卷（公司部分）：渣打國際商業銀行股
      份有限公司新社分行100年4月8日、湖口分行100年4月8日
      函覆資料（第1至14頁）。
    ⑼前案原審銀行函覆資料卷（張世傑部分）：臺灣中小企業
      銀行南臺北分行100年7月5日、100年8月18日函覆資料（
      第1至13、257至268頁）、台新國際商業銀行100年7月19
      日、100年8月10日、100年8月15日、100年8月26日、100
      年8月31日函覆資料（第14至89、184至239、240至252、2
      69至342、343至345頁）、國泰世華商業銀行100年7月26
      日、泰世華商業銀行北三重分行100年7月27日、100年8月
      4日函覆資料（第90至92、170至180頁）、永豐商業銀行
      濟南路分行100年7月27日、永豐商業銀行西門簡易型分行
      100年8月17日、永豐商業銀行北三重分行100年9月21日、
      永豐商業銀行西門簡易型分行100年9月23日函覆資料（第
      93至169、253至256、353至357頁）、臺灣土地銀行仁愛
      分行100年8月12日、臺灣土地銀行蘆洲分行100年9月2日
      函覆資料（第181至183、346至352頁）。
    ⑽前案原審銀行函覆資料卷（張世傑部分二）：永豐商業銀
      行濟南路分行100年10月13日函覆資料（第1至168頁）。
    ⑾前案上訴審卷三：櫃買中心102年4月22日證櫃交字第10200
      06362號函暨其函覆資料（第108至125頁）。  
  ㈢綜上足認被告於原審及本院審理時之自白係與事實相符，堪
    以採信，事證明確，其以上犯行洵堪認定。
三、論罪與刑之減輕：
  ㈠被告行為後，證券交易法第155條第1項第4款於104年7月1日
    修正公布，於同年7月3日施行，將原條文「意圖抬高或壓低
    集中交易市場某種有價證券之交易價格，自行或以他人名義
    ，對該有價證券，連續以高價買入或以低價賣出。」增列「
    而有影響市場價格或市場秩序之虞。」之要件，經比較新舊
    法結果，修正後之規定較有利於被告，應依刑法第2條第1項
    但書規定適用修正後之規定。又被告行為後，證券交易法第
    171條第2項雖於107年1月31日修正，惟其修正之內容，僅屬
    司法實務見解之明文化，尚無新舊法比較問題，應依一般法
    律適用原則，適用裁判時法即現行規定。
  ㈡被告與前案被告張世傑並無共同實行違反證券交易法第155條
    第1項第4款、第5款、第2項行為之犯意聯絡及行為分擔，係
    基於幫助前案被告張世傑違反證券交易法第155條第1項第4
    款、第5款、第2項行為之意思，而提供帳戶及協助提款、存
    款，供張世傑得以遂行前開違反證券交易法第155條第1項第
    4款、第5款、第2項之犯行，且被告並未預見其所提供之幫
    助行為，將會使張世傑犯罪獲取之財物或利益達1億元以上
    ，故核被告所為，係幫助違反證券交易法第155條第1項第4
    款、第5款、第2項之高買證券罪，應依同法第171條第1項第
    1款規定處罰。
  ㈢幫助犯減輕其刑部分：
    被告係基於幫助之犯意而為高買證券構成要件以外之行為，
    為幫助犯，爰依刑法第30條第2項規定，依正犯之刑減輕之
    。
  ㈣刑法第59條減輕其刑部分：
    按犯罪之情狀顯可憫恕，認科以最低刑度仍嫌過重者，得酌
    量減輕其刑，刑法第59條定有明文。其所謂「犯罪之情狀」
    ，與同法第57條規定科刑時應審酌之一切情狀，並非有截然
    不同之領域，於裁判上酌減其刑時，應就犯罪一切情狀（包
    括第57條所列舉之10款事項），予以全盤考量，審酌其犯罪
    有無可憫恕之事由，即有無特殊之原因與環境，在客觀上足
    以引起一般同情，以及宣告法定最低度刑，是否猶嫌過重等
    資為判斷（最高法院95年台上字第6157號判決意旨參照）。
    又所謂「顯可憫恕」，係指被告之犯行有情輕法重之情，客
    觀上足以引起一般人同情，處以法定最低刑度仍失之過苛，
    尚堪憫恕之情形而言。查證券交易法第171條第1項第1款之
    法定最輕本刑為3年以上有期徒刑，被告所犯前開犯行，於
    依刑法第30條第2項規定減刑後，所能量處之最低刑度亦有1
    年6月以上，考量本案被告係因其當時老闆即前案被告張世
    傑要求而提供帳戶予張世傑使用及協助提款、存款，張世傑
    以被告之證券帳戶買入唐鋒公司之股票僅3,000股（如附表
    一之3所示），被告亦未因提供帳戶等幫助行為另獲得利益
    ，可見其參與之犯罪情節尚屬輕微，審酌上開犯罪之情狀，
    若對被告科以前揭減刑後之最低刑度即有期徒刑1年6月，實
    屬過重，客觀上足以引起一般人同情，顯可憫恕，爰依刑法
    第59條規定遞減輕其刑。
四、上訴駁回之理由：   
  ㈠原審認被告上開幫助高買證券犯行事證明確，適用證券交易
    法第155條第1項第4款、第5款、第2項、第171條第1項第1款
    、刑法第2條第1項但書、第11條前段、第30條、第59條等規
    定，審酌被告知悉個人證券帳戶、銀行帳戶為具有高度個人
    專屬性之重要資料，竟隨意交付給張世傑使用以及協助存提
    款項，使張世傑與其他共犯得以遂行炒作唐鋒公司股票之犯
    行，總計犯罪規模甚鉅，且使不知情而跟進買賣交易唐鋒公
    司股票之投資大眾受有損害，再衡酌以被告帳戶買進之唐鋒
    公司股票數量為3,000股，成本59萬6,000元（如附表一之3
    ），無證據證明被告有因本案獲利，及其原雖否認犯行，惟
    至原審審判程序時已知坦承犯行，表達反省悔過之意，態度
    尚可，再綜合考量被告學經歷、智識程度、家庭生活狀況等
    一切情狀，量處有期徒刑10月。復說明：並無證據證明被告
    有因本案提供帳戶等行為獲得對價，故無應宣告沒收之犯罪
    所得等旨，經核原判決認事用法，洵無違誤，且所為量刑已
    就刑法第57條規定事項詳為審酌，亦稱妥適，既未逾越法定
    刑度，亦無濫用自由裁量之權限。
  ㈡被告上訴意旨略以：原審量刑實屬過重，希望可以考量我當
    時剛進入社會的無知而給予輕判，判處得易科罰金或得易服
    社會勞動之刑度，不要影響我目前還算穩定的生活等語。按
    刑之量定，為求個案裁判之妥當性，法律賦予法院裁量之權
    ，量刑輕重，屬為裁判之事實審法院得依職權自由裁量之事
    項，苟其量刑已以行為人之責任為基礎，並審酌刑法第57條
    各款所列情狀，在法定刑度內，酌量科刑，如無偏執一端，
    致明顯失出失入情形，即不得遽指為違法。本件原審於量刑
    時，已依上揭規定，審酌被告上述情狀，並斟酌其幫助高買
    證券之犯罪情節，無證據證明其有因本案獲利，及其犯罪後
    態度等情，量處有期徒刑10月，而被告所犯幫助高買證券罪
    ，經依前揭減刑後，最低法定刑為有期徒刑9月，原審所為
    量刑僅略高於最低法定刑，已屬從輕，並無違法不當或過重
    之情形，是被告上訴請求再從輕量刑，經核為無理由，應予
    駁回。
據上論斷，應依刑事訴訟法第368條，判決如主文。
本案經檢察官馮浩庭提起公訴，檢察官吳廣莉到庭執行職務。
中　　華　　民　　國　　110 　年　　12　　月　　23　　日
                  刑事第五庭  審判長法　官  王屏夏
                                    法　官  林柏泓
                                    法　官  戴嘉清
以上正本證明與原本無異。
如不服本判決，應於收受送達後20日內向本院提出上訴書狀，其
未敘述上訴之理由者並得於提起上訴後20日內向本院補提理由書
（均須按他造當事人之人數附繕本）「切勿逕送上級法院」。
                                    書記官  高建華
中　　華　　民　　國　　110 　年　　12　　月　　23　　日
附錄：本案論罪科刑法條全文
證券交易法第155條
對於在證券交易所上市之有價證券，不得有下列各款之行為：
一、在集中交易市場委託買賣或申報買賣，業經成交而不履行交
    割，足以影響市場秩序。
二、（刪除）
三、意圖抬高或壓低集中交易市場某種有價證券之交易價格，與
    他人通謀，以約定價格於自己出售，或購買有價證券時，使
    約定人同時為購買或出售之相對行為。
四、意圖抬高或壓低集中交易市場某種有價證券之交易價格，自
    行或以他人名義，對該有價證券，連續以高價買入或以低價
    賣出，而有影響市場價格或市場秩序之虞。
五、意圖造成集中交易市場某種有價證券交易活絡之表象，自行
    或以他人名義，連續委託買賣或申報買賣而相對成交。
六、意圖影響集中交易市場有價證券交易價格，而散布流言或不
    實資料。
七、直接或間接從事其他影響集中交易市場有價證券交易價格之
    操縱行為。
前項規定，於證券商營業處所買賣有價證券準用之。
違反前2項規定者，對於善意買入或賣出有價證券之人所受之損
害，應負賠償責任。
第20條第4項規定，於前項準用之。

證券交易法第171條
有下列情事之一者，處3年以上10年以下有期徒刑，得併科新臺
幣1千萬元以上2億元以下罰金：
一、違反第20條第1項、第2項、第155條第1項、第2項、第157 
    條之1第1項或第2項規定。
二、已依本法發行有價證券公司之董事、監察人、經理人或受僱
    人，以直接或間接方式，使公司為不利益之交易，且不合營
    業常規，致公司遭受重大損害。
三、已依本法發行有價證券公司之董事、監察人或經理人，意圖
    為自己或第三人之利益，而為違背其職務之行為或侵占公司
    資產，致公司遭受損害達新臺幣5百萬元。
犯前項之罪，其因犯罪獲取之財物或財產上利益金額達新臺幣1
億元以上者，處7年以上有期徒刑，得併科新臺幣2千5百萬元以
上5億元以下罰金。
有第1項第3款之行為，致公司遭受損害未達新臺幣五百萬元者，
依刑法第336條及第342條規定處罰。
犯前3項之罪，於犯罪後自首，如自動繳交全部犯罪所得者，減
輕或免除其刑；並因而查獲其他正犯或共犯者，免除其刑。
犯第1項至第3項之罪，在偵查中自白，如自動繳交全部犯罪所得
者，減輕其刑；並因而查獲其他正犯或共犯者，減輕其刑至二分
之一。
犯第1項或第2項之罪，其因犯罪獲取之財物或財產上利益超過罰
金最高額時，得於犯罪獲取之財物或財產上利益之範圍內加重罰
金；如損及證券市場穩定者，加重其刑至二分之一。
犯第1項至第3項之罪，犯罪所得屬犯罪行為人或其以外之自然人
、法人或非法人團體因刑法第38條之1第2項所列情形取得者，除
應發還被害人、第三人或得請求損害賠償之人外，沒收之。
違反第165條之1或第165條之2準用第20條第1項、第2項、第155
條第1項、第2項、第157條之1第1項或第2項規定者，依第1項第 
1款及第2項至前項規定處罰。
第1項第2款、第3款及第2項至第7項規定，於外國公司之董事、
監察人、經理人或受僱人適用之。
附表一：張世傑控制證券帳戶犯罪所得計算表        戶名 證券商 附表編號 買進成本 買進股數 實際賣價 賣出股數 買超股數 邱坤宏 國票博愛 附表一之1 112,329,850 683,000 95,708,400 610,000 73,000 鄭百利 國票博愛 附表一之2 89,722,300 610,000 83,691,500 580,000 30,000 林冠華 國票博愛 附表一之3 596,000 3,000 0 0 3,000 劉家祥 鼎富總 附表一之4 118,289,300 830,000 107,527,700 697,000 133,000 楊積勇等(註1)  附表一之5 259,587,300 1,908,000 206,530,900 1,269,000 639,000 林正乾 凱基城中 附表一之6 77,166,500 450,000 63,623,700 388,000 62,000 曾潔慧等 國票博愛(註2) 附表一之7 48,142,100 400,000 25,738,100 227,000 173,000 潘希偉 康和仁愛 附表一之8 29,847,700 270,000 29,467,200 250,000 20,000 陳慶年 宏遠館前 附表一之9 41,850,000 313,000 29,293,200 143,000 170,000 吳兩成 宏遠館前 附表一之10 3,777,500 75,000 6,802,800 75,000 0 鄭曉婷 宏遠館前 附表一之11 55,367,500 310,000 28,681,500 180,000 130,000 曾世炯 宏遠館前 附表一之12 26,711,000 225,000 21,842,500 160,000 65,000 丁踴躍 國票松江 附表一之13 18,423,300 162,000 7,743,400 72,000 90,000 梁高昇 大眾總 附表一之14 9,446,700 129,000 8,453,000 65,000 64,000 賴惠妙 大眾總 附表一之15 12,325,000 80,000 8,610,000 30,000 50,000 徐文發 玉山松江 附表一之16 20,882,000 122,000 0 0 122,000 吳宥鋮 元大崇德 附表一之18 8,262,000 95,000 3,365,000 35,000 60,000 葉耕誦 統一台中 附表一之19 18,918,300 206,000 20,769,800 148,000 58,000 徐張美墜 太平洋高雄 附表一之20 20,118,000 105,000 15,711,200 58,000 47,000 合計 　 　 971,762,350 6,976,000 763,559,900 4,987,000 1,989,000 每股均價 　 　 139.300796 　 153.110066 　 　 註1：金主曾建浩、楊積勇使用證券帳戶        戶名：曾建浩帳號：凱基信義帳號000000、統一古亭帳號000000、宏遠館前帳號000000        戶名：蔡淑真帳號：凱基信義帳號000000、統一古亭帳號000000、宏遠館前帳號000000、第一金華山000000        戶名：彭梅妹帳號：凱基信義帳號000000        註2：金主曾潔慧使用證券帳戶        帳號：曾潔慧國票博愛帳號0000        帳號：曾秀美國票博愛帳號0000        帳號：王家修國票博愛帳號0000                實際獲利金額        (每股賣出均價－每股買進均價)   13.809270     乘：賣出股數   4,987,000        68,866,829     減：買進手續費   -989,938     減：賣出手續費   -1,088,073     減：證券交易稅   -2,290,680        64,498,138     擬制性獲利金額        (期末收盤價－每股平均買價)   82.699204     乘：買超股數   1,989,000        164,488,717     減：買進手續費   -394,824     減：賣出手續費   -629,220     減：證券交易稅   -1,324,674        162,139,999     犯罪所得        實際獲利金額   64,498,138     加：擬制性獲利金額   162,139,999        226,638,137     
附表一之1　帳戶代號：C4-1     戶名：邱坤弘  券商：國票博愛  帳號：00000 位置： 1.櫃買中心100.4.26函覆光碟； 2.券商回函(張世傑部分)p2~13； 3.券商回函(券出償還及更正卷)p73~75     日期 買入  賣出   股數 成本 股數 售價 990706 1,000 47,950 　 　 990707 10,000 513,000 　 　 990708 　 　 11,000 572,000 990723 49,000 4,635,400 49,000 4,658,900 990730 16,000 1,840,000 　 　 990730 49,000 5,620,000 49,000 5,577,500 990802 　 　 6,000 726,000 990802 30,000 3,660,000 　 　 990803 20,000 2,630,000 　 　 990805 50,000 7,500,000 　 　 990805 　 　 60,000 8,940,000 990805 15,000 2,250,000 15,000 2,227,500 990806 48,000 7,673,000 　 　 990806 　 　 50,000 7,650,000 990806 45,000 6,945,500 45,000 6,979,500 990809 11,000 1,826,000 　 　 990809 　 　 37,000 5,931,000 990809 39,000 6,424,000 39,000 6,417,000 990810 　 　 22,000 3,560,000 990810 23,000 3,673,500 　 　 990811 25,000 4,032,500 　 　 990811 　 　 23,000 3,603,500 990811 18,000 2,826,500 18,000 2,934,000 990812 　 　 25,000 4,005,000 990812 18,000 2,970,000 　 　 990813 　 　 18,000 3,017,000 990813 15,000 2,640,000 　 　 990816 41,000 7,728,500 　 　 990816 　 　 15,000 2,778,000 990816 42,000 7,912,000 42,000 7,917,000 990817 30,000 5,910,000 　 　 990817 　 　 41,000 7,995,000 990817 9,000 1,728,000 9,000 1,743,500 990818 　 　 24,000 5,004,000 990824 5,000 1,407,500 　 　 990825 　 　 10,000 2,995,000 990825 68,000 18,505,500 　 　 990827 　 　 2,000 477,000 990827 6,000 1,431,000 　 　 合計 683,000 112,329,850 610,000 95,708,400 
附表一之2　帳戶代號：C5     戶名：鄭百利  券商：國票博愛  帳號：00000 位置： 1.櫃買中心100.4.26函覆光碟； 2.券商回函(張世傑部分)p14~28； 3.券商回函(券出償還及更正卷)p76~80、84     日期 買入  賣出   股數 成本 股數 售價 990708 5,000 256,000 　 　 990713 17,000 1,085,300 　 　 990713 10,000 637,000 10,000 630,000 990714 10,000 683,000 　 　 990715 5,000 365,000 　 　 990716 5,000 390,500 　 　 990719 　 　 42,000 3,507,000 990721 17,000 1,478,300 　 　 990722 2,000 189,800 　 　 990722 　 　 14,000 1,307,800 990722 38,000 3,435,200 38,000 3,553,200 990723 13,000 1,234,500 　 　 990723 　 　 5,000 467,400 990726 20,000 1,866,500 　 　 990726 　 　 1,000 95,000 990727 12,000 1,130,200 　 　 990727 　 　 32,000 3,015,800 990728 　 　 7,000 667,800 990728 10,000 1,005,000 　 　 990730 　 　 15,000 1,702,500 990730 64,000 7,338,500 64,000 7,198,000 990804 3,000 421,500 　 　 990805 22,000 3,246,000 　 　 990805 　 　 3,000 450,000 990806 10,000 1,575,000 　 　 990806 　 　 22,000 3,380,000 990806 21,000 3,197,500 21,000 3,154,000 990809 15,000 2,477,500 　 　 990809 　 　 10,000 1,604,000 990809 10,000 1,630,000 10,000 1,630,000 990810 9,000 1,436,000 　 　 990810 　 　 12,000 1,932,000 990811 30,000 4,845,000 　 　 990811 　 　 12,000 1,889,000 990811 35,000 5,485,000 35,000 5,675,000 990812 28,000 4,595,000 　 　 990812 　 　 20,000 3,225,000 990812 15,000 2,447,500 15,000 2,482,500 990813 20,000 3,530,000 　 　 990813 　 　 38,000 6,340,000 990813 10,000 1,675,000 10,000 1,690,000 990816 34,000 6,397,000 　 　 990816 　 　 20,000 3,675,000 990816 41,000 7,603,000 41,000 7,624,500 990817 11,000 2,207,500 　 　 990817 　 　 34,000 6,540,000 990817 35,000 6,797,500 35,000 6,775,000 990818 　 　 8,000 1,684,000 990819 3,000 691,500 　 　 990825 24,000 6,720,000 　 　 990825 6,000 1,650,000 6,000 1,797,000 合計 610,000 89,722,300 580,000 83,691,500 
附表一之3　帳戶代號：C5.5     戶名：林冠華  券商：國票博愛  帳號：00000 位置： 1.櫃買中心100.4.26函覆光碟； 2.券商回函(張世傑部分)p124     日期 買入  賣出   股數 成本 股數 售價 990817 3,000 596,000 　 　 合計 3,000 596,000 0 0 
附表一之4　帳戶代號：C6     戶名：劉家祥  券商：鼎富總  帳號：0000 位置： 1.櫃買中心100.4.26函覆光碟； 2.券商回函(張世傑部分)p57~60     日期 買入  賣出   股數 成本 股數 售價 990707 55,000 2,819,000 　 　 990708 　 　 5,000 260,000 990712 10,000 598,000 　 　 990713 　 　 30,000 1,897,000 990713 15,000 955,500 　 　 990714 10,000 683,000 　 　 990715 5,000 365,000 　 　 990716 10,000 781,000 　 　 990719 　 　 70,000 5,845,000 990720 45,000 4,018,500 　 　 990721 38,000 3,267,500 　 　 990721 　 　 45,000 4,203,000 990722 50,000 4,491,500 　 　 990722 　 　 30,000 2,789,500 990723 47,000 4,417,500 　 　 990723 　 　 26,000 2,421,300 990726 　 　 3,000 285,000 990726 12,000 1,118,000 　 　 990727 3,000 279,300 　 　 990727 　 　 23,000 2,167,300 990728 　 　 38,000 3,636,600 990728 25,000 2,512,500 　 　 990729 10,000 1,075,000 　 　 990730 60,000 6,805,500 　 　 990802 　 　 8,000 964,000 990802 30,000 3,690,000 　 　 990804 3,000 421,500 　 　 990806 50,000 7,808,000 　 　 990806 　 　 50,000 7,730,000 990810 　 　 10,000 1,590,000 990810 10,000 1,597,000 　 　 990811 24,000 3,858,000 　 　 990811 　 　 24,000 3,912,000 990812 　 　 45,000 7,247,500 990812 45,000 7,414,500 　 　 990813 　 　 52,000 8,894,000 990813 32,000 5,465,000 　 　 990816 30,000 5,597,500 　 　 990816 　 　 10,000 1,845,000 990817 83,000 16,290,000 　 　 990817 　 　 150,000 29,179,500 990818 　 　 8,000 1,696,000 990818 30,000 6,420,000 　 　 990820 15,000 3,697,500 　 　 990824 5,000 1,407,500 　 　 990825 　 　 70,000 20,965,000 990825 78,000 20,436,000 　 　 合計 830,000 118,289,300 697,000 107,527,700 
附表一之5       戶名：曾建浩     帳戶代號：C7-1(凱基信義帳號000000)、C7-2(統一古亭帳號000000)、C7-3(宏遠館前帳號000000)       戶名：蔡淑真     帳戶代號：C8-1(凱基信義帳號000000)、C8-2(統一古亭帳號000000)、C8-3(宏遠館前帳號000000)、C8-4(第一金華山000000)       戶名：彭梅妹     帳戶代號：C9(凱基信義帳號000000)       日期 帳戶代號 買入  賣出     股數 成本 股數 售價  990729 C7-1 30,000 3,225,000 　 　 註1，編號28 990730 C7-1 10,000 1,150,000 　 　 註1，編號28 990817 C7-1 4,000 788,000 　 　 註1，編號26 990817 C7-1 　 　 3,000 587,500 註1，編號26 990818 C7-1 　 　 2,000 424,000 註1，編號27 990819 C7-1 　 　 2,000 461,000 註1，編號27 990823 C7-1 　 　 5,000 1,317,500 註1，編號27 990825 C7-1 25,000 7,102,500 　 　 註1，編號27 990729 C7-2 40,000 4,300,000 　 　 註1，編號26及28 990730 C7-2 88,000 10,080,000 　 　 註1，編號28 990806 C7-2 10,000 1,545,000 　 　 註1，編號28 990830 C7-2 　 　 10,000 2,220,000 註1，編號27 990830 C7-3 　 　 10,000 2,220,000 註1，編號27 990730 C8-1 　 　 5,000 575,000 註1，編號26 990802 C8-1 　 　 5,000 615,000 註1，編號26 990803 C8-1 　 　 5,000 657,500 註1，編號26 990816 C8-1 　 　 3,000 564,000 註1，編號26 990730 C8-2 30,000 3,405,000 　 　 註1，編號28 990806 C8-2 　 　 10,000 1,600,000 註1，編號28 990810 C8-2 　 　 10,000 1,599,000 註1，編號27 990730 C8-3 30,000 3,450,000 　 　 註1，編號28 990805 C8-3 10,000 1,500,000 　 　 註1，編號8 990825 C8-3 5,000 1,407,500 　 　 註1，編號8 990830 C8-3 　 　 1,000 222,000.00 註1，編號27 990805 C8-4 60,000 9,000,000 　 　 註1，編號27 990812 C8-4 50,000 8,237,500 　 　 註1，編號27 990830 C8-4 　 　 10,000 2,220,000 註1，編號27 990802 C9 50,000 6,150,000 　 　 註1，編號28 990803 C9 70,000 9,205,000 　 　 註1，編號28 990803 C9 30,000 3,931,000 　 　 註1，編號27 990817 C9 5,000 980,000 　 　 註1，編號27 990817 C9 　 　 10,000 1,950,000.00 註1，編號27 990705 C7-1 6,000 269,100 　 　  990708 C7-1 69,000 3,568,600 　 　  990708 C7-1 　 　 4,000 204,800  990708 C8-3 15,000 774,600 　 　  990709 C7-1 15,000 838,500 　 　  990713 C7-1 66,000 4,198,400 　 　  990713 C8-3 30,000 1,900,500 　 　  990713 C8-3 　 　 15,000 955,500.00  990714 C7-1 70,000 4,781,000 　 　  990714 C8-1 　 　 5,000 341,500  990714 C8-3 10,000 683,000 　 　  990715 C7-1 20,000 1,460,000 　 　  990715 C8-1 　 　 10,000 730,000  990715 C8-3 5,000 365,000 　 　  990716 C7-1 20,000 1,562,000 　 　  990719 C7-1 　 　 35,000 2,910,000  990719 C8-1 10,000 809,000 10,000 835,000  990719 C8-3 　 　 20,000 1,670,000.00  990720 C7-1 15,000 1,339,500 　 　  990720 C8-1 15,000 1,339,500 　 　  990720 C8-3 10,000 893,000 　 　  990721 C7-1 23,000 1,995,300 　 　  990721 C7-1 　 　 75,000 7,005,000  990721 C8-1 15,000 1,246,500 　 　  990721 C8-3 15,000 1,328,800 　 　  990721 C8-3 　 　 30,000 2,802,000.00  990722 C7-1 15,000 1,314,000 　 　  990722 C7-1 　 　 10,000 910,000  990722 C8-1 52,000 4,722,600 　 　  990722 C8-3 　 　 5,000 455,000.00  990722 C8-3 49,000 4,359,100 　 　  990723 C7-1 14,000 1,337,000 　 　  990723 C8-1 28,000 2,624,000 　 　  990723 C8-3 26,000 2,461,100 　 　  990726 C7-1 10,000 930,500 　 　  990726 C8-1 10,000 950,000 　 　  990726 C8-3 5,000 465,000 　 　  990727 C7-1 　 　 10,000 943,000  990727 C7-1 4,000 377,200 　 　  990727 C8-3 　 　 5,000 471,100.00  990727 C8-3 10,000 943,000 　 　  990728 C7-1 　 　 93,000 8,919,000  990728 C8-3 　 　 33,000 3,146,000.00  990728 C8-3 17,000 1,708,500 　 　  990729 C8-1 20,000 2,150,000 　 　  990729 C8-3 10,000 1,075,000 　 　  990730 C7-1 131,000 15,035,000 　 　  990730 C7-2 50,000 5,600,000 　 　  990730 C8-1 105,000 11,592,500 　 　  990730 C8-1 　 　 5,000 575,000  990730 C8-3 75,000 8,372,000 　 　  990730 C8-3 　 　 30,000 3,405,000.00  990802 C7-1 　 　 115,000 13,844,000  990802 C8-1 5,000 595,000 　 　  990802 C8-3 　 　 33,000 3,939,000.00  990802 C8-3 10,000 1,190,000 　 　  990803 C7-1 10,000 1,315,000 　 　  990803 C8-3 　 　 10,000 1,315,000.00  990804 C7-1 29,000 4,059,500 　 　  990804 C8-3 13,000 1,826,500 　 　  990805 C7-1 40,000 5,954,500 　 　  990805 C7-1 　 　 20,000 3,000,000  990805 C8-1 　 　 20,000 3,000,000  990805 C8-3 10,000 1,500,000 　 　  990806 C7-1 30,000 4,447,000 　 　  990806 C7-1 　 　 30,000 4,557,500  990806 C7-3 60,000 8,976,500 　 　  990806 C8-3 　 　 3,000 468,000.00  990806 C8-3 3,000 450,000 　 　  990809 C7-1 　 　 17,000 2,760,000  990809 C7-3 31,000 5,088,500 　 　  990809 C8-3 18,000 2,988,000 　 　  990809 C8-3 　 　 3,000 514,500.00  990809 C8-3 2,000 332,000 2,000 326,000.00  990810 C8-3 2,000 321,000 　 　  990811 C7-1 50,000 7,800,000 　 　  990811 C7-1 　 　 50,000 8,000,000  990811 C8-3 　 　 3,000 484,500.00  990812 C7-1 　 　 11,000 1,760,500  990812 C7-3 22,000 3,594,500 　 　  990812 C8-3 　 　 10,000 1,600,000.00  990813 C7-1 　 　 20,000 3,520,000  990816 C7-1 　 　 35,000 6,479,500  990816 C7-1 20,000 3,755,000 　 　  990816 C7-3 9,000 1,643,000 　 　  990816 C8-3 32,000 5,940,500 　 　  990816 C8-3 　 　 23,000 4,233,500.00  990816 C8-4 7,000 1,319,500 　 　  990816 C9 3,000 565,500 　 　  990817 C7-1 82,000 16,069,000 　 　  990817 C7-1 　 　 108,000 20,792,000  990817 C7-3 43,000 8,528,000 　 　  990817 C7-3 　 　 40,000 7,871,000  990817 C8-1 3,000 591,000 　 　  990817 C8-3 112,000 22,386,500 　 　  990817 C8-3 　 　 117,000 22,840,500.00  990817 C8-4 7,000 1,376,500 　 　  990817 C9 9,000 1,773,000 　 　  990817 C9 　 　 6,000 1,161,500.00  990818 C7-1 　 　 3,000 642,000  990819 C7-1 　 　 8,000 1,844,000  990819 C8-3 　 　 6,000 1,383,000.00  990819 C9 　 　 2,000 461,000.00  990823 C7-1 　 　 2,000 527,000  990823 C8-3 　 　 1,000 263,500.00  990825 C7-1 105,000 28,295,000 　 　  990825 C7-1 　 　 100,000 29,950,000  990825 C7-3 2,000 524,000 　 　  990825 C8-3 79,000 21,014,000 　 　  990825 C8-3 　 　 76,000 22,715,500.00  合計  1,908,000 259,587,300 1,269,000 206,530,900  註：依據證人楊積勇於前案一審審理中之證言（前案一審卷5第107頁以下）及庭呈計算資料（前案一審卷5第123頁）及「投資人委託成交對應表」（前案一審卷5第124頁至第165頁），可知在金主曾建浩、楊積勇處登記編號8、26、27、28號丙種墊款使用額度之交易與被告張世傑無關，而依據證人楊積勇庭呈計算資料（前案一審卷5第123頁），登記編號8、26、27、28號丙種使用額度於990830之未出售股票合計445仟股，依據證人楊積勇庭呈「投資人委託成交對應表」（前案一審卷5第124頁至第165頁）上註記計算，登記編號8、26、27、28號丙種使用額度於990830之未出售股票卻合計為456仟股，故基於被告有利認定之原則，認定如下所示按證人楊積勇庭呈「投資人委託成交對應表」（前案一審卷5第124頁至第165頁）上註記計算，登記編號8、26、27、28號丙種使用額度於990830之未出售股票合計為456仟股部分均與張世傑無關，不計入張世傑個人炒股獲利所得內，其餘金主曾建浩、楊積勇使用證券帳戶（即前案判決附表2編號7-1號至附表2編號9號之證券帳戶）內有關唐鋒公司股票委託交易及成交交易內容均認為與張世傑有關。       
附表一之6  帳戶代號：C10     戶名：林正乾  券商：凱基城中  帳號：00000 位置： 1.櫃買中心100.4.26函覆光碟； 2.券商回函(張世傑部分)p102~107     日期 買入  賣出   股數 成本 股數 售價 990707 24,000 1,231,200 　 　 990708 　 　 24,000 1,231,500 990715 5,000 365,000 　 　 990716 　 　 5,000 390,500 990722 3,000 266,100 3,000 284,700 990723 4,000 381,100 　 　 990723 3,000 280,600 3,000 284,700 990726 　 　 2,000 190,000 990726 2,000 190,000 　 　 990727 　 　 4,000 378,800 990727 5,000 471,500 　 　 990728 　 　 5,000 477,000 990730 7,000 796,000 　 　 990802 　 　 2,000 241,000 990803 15,000 1,972,500 　 　 990804 5,000 702,500 　 　 990805 15,000 2,250,000 　 　 990805 　 　 5,000 750,000 990806 7,000 1,102,500 　 　 990809 　 　 40,000 6,384,000 990809 30,000 4,897,500 　 　 990810 25,000 3,994,000 　 　 990810 　 　 32,000 5,088,000 990811 30,000 4,840,000 　 　 990811 25,000 3,927,500 25,000 4,075,000 990811 　 　 25,000 3,925,000 990812 36,000 5,899,000 　 　 990812 　 　 30,000 4,807,500 990813 20,000 3,365,000 　 　 990813 　 　 36,000 6,012,000 990816 43,000 8,098,500 　 　 990816 5,000 925,000 5,000 932,000 990816 　 　 20,000 3,700,500 990817 42,000 8,291,000 　 　 990817 38,000 7,398,000 38,000 7,366,000 990817 　 　 43,000 8,268,000 990818 　 　 35,000 7,454,500 990818 20,000 4,310,000 　 　 990819 　 　 6,000 1,383,000 990825 41,000 11,212,000 　 　 合計 450,000 77,166,500 388,000 63,623,700 
附表一之7       帳戶代號：C11(曾潔慧國票博愛帳號0000)       帳戶代號：C12(曾秀美國票博愛帳號0000)       帳戶代號：C13(王家修國票博愛帳號0000)       日期 帳戶代號 買入  賣出     股數 成本 股數 售價  990805 C11 　 　 10,000 1,500,000 註1 990806 C11 　 　 10,000 1,540,000 註1 990811 C11 　 　 8,000 1,304,000 註1 990812 C11 　 　 15,000 2,475,000 註1 990805 C11 　 　 3,000 436,500 註2 990806 C11 10,000 1,605,000 　 　 註2 990811 C11 8,000 1,290,000 　 　 註2 990817 C11 10,000 1,960,000 　 　 註2 990730 C12 3,000 328,500 　 　 註3 990825 C12 30,000 7,860,000 　 　 註2 990805 C13 　 　 30,000 4,500,000 註2 990805 C13 　 　 20,000 3,000,000 註2 990820 C13 10,000 2,465,000 　 　 註2 990825 C13 10,000 2,885,000 　 　 註2 990707 C11 40,000 2,047,000 　 　  990708 C11 2,000 102,400 　 　  990708 C11 　 　 4,000 208,000  990712 C11 10,000 598,000 　 　  990713 C11 25,000 1,594,500 　 　  990713 C11 　 　 30,000 1,890,000  990714 C11 10,000 683,000 　 　  990715 C11 5,000 365,000 　 　  990719 C11 　 　 10,000 828,000  990720 C11 10,000 893,000 　 　  990721 C11 16,000 1,406,500 　 　 註4 990721 C11 　 　 48,000 4,483,200  990722 C11 39,000 3,519,100 　 　  990722 C11 　 　 13,000 1,211,700  990723 C11 45,000 4,243,400 　 　  990726 C11 8,000 750,500 　 　  990726 C11 　 　 5,000 475,000  990727 C11 2,000 187,200 　 　  990727 C11 　 　 4,000 375,600  990728 C11 40,000 4,020,000 　 　 註5 990728 C11 　 　 58,000 5,570,100  990730 C12 50,000 5,630,000 　 　  990802 C11 　 　 32,000 3,808,000  990802 C12 30,000 3,690,000 　 　  990803 C11 5,000 657,500 　 　  990825 C11 　 　 20,000 5,990,000  990825 C11 　 　 3,000 898,500 註6 990825 C11 23,000 6,285,000 　 　  990825 C13 40,000 11,470,000 　 　  合計  400,000 48,142,100 227,000 25,738,100  註1：曾潔慧自行放空，不計入張世傑個人炒股獲利所得(融資放空資料來源：櫃買中心0000000函覆光碟內資料\說明二第7項\附件07\集團交易明細(附件七).XLS(標黃色的筆數)  註2：證人曾潔慧交付張世傑結算資料（見張世傑答辯狀卷P20）及證人曾潔慧於丙種墊款期間傳真與張世傑之傳真資料（見扣案證物非電腦部分卷附件76第1578頁）均無此筆交易記錄，故不計入張世傑個人炒股獲利所得。  註3：證人曾潔慧交付張世傑結算資料（見張世傑答辯狀卷P20）及證人曾潔慧於丙種墊款期間傳真與張世傑之傳真資料（見扣案證物非電腦部分卷附件76第1548頁）均無此筆交易記錄，故不計入張世傑個人炒股獲利所得。  註4：依據證人曾潔慧交付張世傑結算資料（見張世傑答辯狀卷P20），就990721之交易紀錄為：買3仟股、每股87.5元；買6仟股、每股88.7元；買2仟股，每股93.4元；依據證人曾潔慧於丙種墊款期間傳真與張世傑之傳真資料（見扣案證物非電腦部分卷附件76第1532頁），990721之交易紀錄為：買3仟股、每股87.5元；買6仟股、每股88.7元；買2仟股、每股93.4元；買5仟股，每股85元，兩者之差距為990721是否有買進5仟股、每股85元，若以990721僅成交買進11仟股計算，則累計至100年1月27日為止，累積持股當為168仟股，亦與證人曾潔慧交付張世傑結算資料（見張世傑答辯狀卷P20）所載100年1月27日尚有累積持股173仟股不符，故應以如上所示證人曾潔慧於丙種墊款期間傳真與張世傑之傳真資料（見扣案證物非電腦部分卷附件76第1532頁）所載99年7月21日成交買進16仟股之紀錄為正確。  註5：此筆交易曾潔慧0000帳號（C11）委託成交後更正至曾玟嘉帳戶，但依據證人曾潔慧交付張世傑結算資料（見被告張世傑答辯狀卷P20），此筆交易與張世傑有關，故計入張世傑個人炒股獲利所得內。  註6：券商回函及OTC0000000含檢附相關證券帳戶電子檔內均無此筆買出交易，但證人曾潔慧交付張世傑結算資料（見張世傑答辯狀卷P20）及證人曾潔慧於丙種墊款期間傳真與張世傑之傳真資料（見扣案證物非電腦部分卷附件76第1578頁）均有此筆賣出之交易記錄，故計入張世傑個人炒股獲利所得內。       
附表一之8  帳戶代號：C14     戶名：潘希偉  券商：康和仁愛  帳號：000000 位置： 1.櫃買中心100.4.26函覆光碟； 2.券商回函(張世傑部分)p109~111     日期 買入  賣出   股數 成本 股數 售價 990706 10,000 479,500 　 　 990707 10,000 513,000 　 　 990707 　 　 5,000 254,000 990708 3,000 153,600 　 　 990708 　 　 5,000 261,500 990713 10,000 639,000 　 　 990714 7,000 478,100 　 　 990715 5,000 365,000 　 　 990716 5,000 390,500 　 　 990716 　 　 5,000 390,500 990721 25,000 2,192,300 　 　 990721 　 　 35,000 3,269,000 990722 32,000 2,931,100 　 　 990722 　 　 13,000 1,211,100 990723 12,000 1,140,900 　 　 990723 　 　 16,000 1,496,000 990727 3,000 278,200 　 　 990727 　 　 15,000 1,419,000 990728 　 　 28,000 2,676,600 990728 15,000 1,507,500 　 　 990730 25,000 2,815,000 25,000 2,875,000 990730 　 　 10,000 1,150,000 990803 25,000 3,287,500 　 　 990804 5,000 702,500 　 　 990805 40,000 6,000,000 　 　 990805 18,000 2,664,000 18,000 2,700,000 990805 　 　 35,000 5,229,500 990809 10,000 1,660,000 　 　 990809 　 　 30,000 4,905,000 990812 　 　 10,000 1,630,000 990812 10,000 1,650,000 　 　 合計 270,000 29,847,700 250,000 29,467,200 
附表一之9  帳戶代號：C15     戶名：陳慶年  券商：宏遠館前  帳號：000000 位置： 1.櫃買中心100.4.26函覆光碟； 2.券商回函(張世傑部分)p88     日期 買入  賣出   股數 成本 股數 售價 990713 15,000 930,000 　 　 990714 10,000 683,000 　 　 990715 8,000 584,000 　 　 990721 　 　 33,000 3,082,200 990721 27,000 2,339,300 　 　 990722 35,000 3,166,500 　 　 990722 　 　 10,000 930,000 990723 32,000 3,027,000 　 　 990726 　 　 8,000 760,000 990726 18,000 1,690,200 　 　 990802 7,000 861,000 　 　 990804 19,000 2,669,500 　 　 990805 20,000 3,000,000 　 　 990811 　 　 22,000 3,556,000 990811 12,000 1,950,000 　 　 990812 10,000 1,600,000 　 　 990817 100,000 19,349,500 　 　 990825 　 　 70,000 20,965,000 合計 313,000 41,850,000 143,000 29,293,200 
附表一之10  帳戶代號：C16      戶名：吳兩成  券商：宏遠館前  帳號：000000  位置： 1.櫃買中心100.4.26函覆光碟； 2.券商回函(張世傑部分)p91~92      日期 買入  賣出    股數 成本 股數 售價  990705 10,000 448,500    990707 60,000 3,073,000   註 990708   5,000 261,500  990708 5,000 256,000    990721   52,000 4,856,800  990722   15,000 1,404,000  990723   3,000 280,500  合計 75,000 3,777,500 75,000 6,802,800  註：依據櫃買中心0000000函覆交易資料，此證券帳戶於990707買進60仟股唐鋒公司股票（以每股51.3元買進50仟股、以每股50.8元買進10仟股，亦即平均每股買入單價為51.22元（50.8*10+51.3*50）/60＝51.22，其中以每股50.8元買進5仟股部分，係與如前案判決附表2編號14號證券帳戶相對成交而買進）      
附表一之11　帳戶代號：C17     戶名：鄭曉婷  券商：宏遠館前  帳號：000000 位置： 1.櫃買中心100.4.26函覆光碟； 2.券商回函(張世傑部分)p91~92     日期 買入  賣出   股數 成本 股數 售價 990802 150,000 17,850,000 　 　 990803 　 　 50,000 6,575,000 990804 　 　 40,000 5,620,000 990805 　 　 32,000 4,799,000 990806 　 　 28,000 4,292,500 990818 90,000 19,157,500 　 　 990820 　 　 30,000 7,395,000 990825 70,000 18,360,000 　 　 合計 310,000 55,367,500 180,000 28,681,500 
附表一之12　帳戶代號：C18     戶名：曾世炯  券商：宏遠館前  帳號：000000 位置： 1.櫃買中心100.4.26函覆光碟； 2.券商回函(張世傑部分)p85     日期 買入  賣出   股數 成本 股數 售價 990714 50,000 3,407,000 　 　 990715 10,000 730,000 　 　 990719 　 　 30,000 2,427,000 990720 20,000 1,786,000 　 　 990721 5,000 437,500 　 　 990722 35,000 3,203,000 　 　 990722 　 　 30,000 2,821,000 990723 5,000 477,500 　 　 990723 　 　 15,000 1,407,500 990726 10,000 950,000 　 　 990727 　 　 10,000 947,000 990730 　 　 10,000 1,150,000 990804 30,000 4,215,000 　 　 990806 　 　 40,000 6,000,000 990809 10,000 1,715,000 　 　 990810 10,000 1,605,000 　 　 990813 10,000 1,765,000 　 　 990818 30,000 6,420,000 　 　 990825 　 　 25,000 7,090,000 合計 225,000 26,711,000 160,000 21,842,500 
附表一之13　帳戶代號：C20     戶名：丁踴躍  券商：國票松江  帳號：000000 位置： 1.櫃買中心100.4.26函覆光碟； 2.券商回函(張世傑部分)p116~121     日期 買入  賣出   股數 成本 股數 售價 990723 31,000 2,923,300 　 　 990726 14,000 1,301,500 　 　 990728 　 　 36,000 3,447,400 990730 80,000 8,930,000 　 　 990802 　 　 36,000 4,296,000 990803 10,000 1,285,000 　 　 990804 7,000 983,500 　 　 990805 20,000 3,000,000 　 　 合計 162,000 18,423,300 72,000 7,743,400 
附表一之14　帳戶代號：C24     戶名：梁高昇  券商：大眾總公司  帳號：000000 位置： 1.櫃買中心100.4.26函覆光碟； 2.券商回函(張世傑部分)P12     日期 買入  賣出   股數 成本 股數 售價 990714 110,000 7,503,000 　 　 990715 5,000 365,000 　 　 990720 9,000 803,700 　 　 990730 　 　 20,000 2,300,000 990802 　 　 10,000 1,195,000 990804 　 　 30,000 4,170,000 990806 5,000 775,000 　 　 990806 　 　 5,000 788,000 合計 129,000 9,446,700 65,000 8,453,000 
附表一之15　帳戶代號：C25     戶名：賴惠妙  券商：大眾總公司  帳號：000000 位置： 1.櫃買中心100.4.26函覆光碟； 2.券商回函(張世傑部分)P13     日期 買入  賣出   股數 成本 股數 售價 990714 30,000 2,045,000 　 　 990719 20,000 1,670,000 　 　 990825 　 　 30,000 8,610,000 990825 30,000 8,610,000 　 　 合計 80,000 12,325,000 30,000 8,610,000 
附表一之16　帳戶代號：C27-1      戶名：徐文發  券商：玉山松江  帳號：000000  位置： 1.櫃買中心100.4.26函覆光碟； 2.券商回函(張世傑部分)P18      日期 買入  賣出    股數 成本 股數 售價  990714 30,000 2,039,000 　 　 註 990803 40,000 5,257,000 　 　 註 990809 72,000 11,632,000 　 　  990816 50,000 9,250,000 　 　  合計 122,000 20,882,000 0 0  註：不計入張世傑個人炒股獲利所得內，徐文發僅玉山松江帳戶最後2日買入122,000股與張世傑有關      
附表一之17  帳戶代號：C27-2     戶名：徐文發  券商：寶來和平 帳號：000000  位置： 1.櫃買中心100.4.26函覆光碟； 2.券商回函(張世傑部分)P18-2     日期 買入  賣出   股數 成本 股數 售價 990803 35,000 4,602,500 　 　 註：此帳戶不計入張世傑個人炒股獲利所得內，徐文發僅玉山松江帳戶最後2日買入122000股與張世傑有關     
附表一之18　帳戶代號：C28     戶名：吳宥鋮  券商：元大崇德帳號：000000   位置： 1.櫃買中心100.4.26函覆光碟； 2.券商回函(張世傑部分)P20     日期 買入  賣出   股數 成本 股數 售價 990716 20,000 1,562,000 　 　 990719 30,000 2,505,000 　 　 990722 30,000 2,770,000 　 　 990722 　 　 20,000 1,860,000 990726 15,000 1,425,000 　 　 990726 　 　 10,000 930,000 990730 　 　 5,000 575,000 合計 95,000 8,262,000 35,000 3,365,000 
附表一之19　帳戶代號：C29      戶名：葉耕誦  券商：統一台中  帳號：000000  位置： 1.櫃買中心100.4.26函覆光碟； 2.券商回函(張世傑部分)P22~24      日期 買入  賣出    股數 成本 股數 售價  990708 5,000 256,000 　 　  990713 25,000 1,578,500 　 　  990714 10,000 683,000 　 　  990715 5,000 365,000 　 　  990716 5,000 390,500 　 　  990719 　 　 10,000 828,000  990720 5,000 446,500 　 　  990721 　 　 45,000 4,203,000  990721 13,000 1,142,000 　 　  990722 35,000 3,166,500 　 　  990723 38,000 3,565,300 　 　  990723 　 　 20,000 1,860,000  990726 　 　 3,000 285,000  990727 　 　 4,000 378,800  990728 　 　 3,000 288,000  990730 65,000 7,325,000  　 註 990802 　 　 33,000 3,942,000  990825 　 　 30,000 8,985,000  合計 206,000 18,918,300 148,000 20,769,800  註：此65仟股中，有10仟股(每股115元)係楊俊興287069帳戶委託成交後更正至葉耕誦000000（C29）帳戶      
附表一之20　帳戶代號：C35     戶名：徐張美墜  券商：太平洋高雄  帳號：00000 位置： 1.櫃買中心100.4.26函覆光碟； 2.券商回函(張世傑部分)P26     日期 買入  賣出   股數 成本 股數 售價 990713 15,000 958,500 　 　 990722 10,000 929,500 　 　 990723 　 　 4,000 373,200 990730 10,000 1,150,000 　 　 990803 20,000 2,630,000 　 　 990825 50,000 14,450,000 　 　 990825 　 　 50,000 14,450,000 990830 　 　 4,000 888,000 合計 105,000 20,118,000 58,000 15,711,200 












附表二：本案卷目代碼表
卷宗案號 卷宗代碼 臺北市調處證據卷 市調處卷 臺灣臺北地檢署100年度偵緝字第1214號卷 偵緝字卷 臺灣臺北地檢署105年度他字第6732號卷 他字卷 臺灣臺北地檢署106年度偵字第557號卷 偵字卷 臺灣臺北地檢署106年度偵續字第133號卷 偵續字卷 臺灣臺北地方法院106年度金訴字第47號卷一 原審卷1 臺灣臺北地方法院106年度金訴字第47號卷二 原審卷2 國票證券107年4月18日函卷一 A1卷 國票證券107年4月18日函卷二 A2卷